# 关于公司获得的通过购买设备来提升技术的政府补助，是与资产相关还是与收益相关？

提问人：动力十足 时间：2017-04-22 10:24:39
问题 1 ： 2016 年 12 月，根据《龙岗区经济与科技发展专项资金技术改造专项扶持项目》的通知，公司收到深圳市龙岗区财政局拨付的工商业类政府扶持资金 100 万元，该项政府补助是与资产相关还是与收益相关，从而是计入递延收益分期摊销，还是一次计入当期营业外收入？ 该补助申请的基本信息： 一、扶持范围： 通过购进先进设备，对已投产 1 年以上的项目进行技术改造，且设备投资额不低于 100 万元的企业。 二、扶持标准： 对采取融资租赁或技改专项贷款方式购入的设备扶持额不超过投资额的30%，对使用自有资金购入的设备扶持额不超过投资额的20%，且不超过企业上一年度对龙岗区地方财力贡献，一个企业 1 年获得的扶持额最高为 100 万元。

回答人：chenyiwei
因为要求将款项用于购买设备，因此属于与资产相关的政府补助，应当在使用补助款购买的设备的折旧年限内摊销该政府补助。

提问人：动力十足 时间：2017-04-22 20:53:39
非常感谢陈版您如此及时答复，您看我是否可以这样理解：上述补助系通过购买先进设备来提升技术的政府补助，实质是技术提升，这样理解是否可以直接计入当期损益？至于说为何要通过购买设备来确定补助的金额，无非是购买设备有个标准，其他方面不太好评定。

回答人：chenyiwei
不恰当。设备是技术的载体，该补助款实际上是用于购买设备，所以与资产相关。

提问人：动力十足 时间：2017-04-22 20:57:51
另外追问如下问题： 2016 年 4 月，公司收到深圳市经济贸易和信息化委员会下发的 2015 年机器人、可穿戴设备和智能装备产业企业、技术装备及管理提升项目拟资助 92 万元；该项政府补助是与资产相关还是与收益相关，从而是计入递延收益分期摊销，还是一次计入当期营业外收入？ 该补助申请的基本信息：企业所获补助明细： 2015 年机器人、可穿戴设备和智能装备产业企业技术装备及管理提升项目拟资助计划公示表：项目名称：智能终端用金属结构件生产技术提升 起止期间： 2014 年1-12月 总投资额 922 万，拟补助金额 92 万 一、支持领域 智能制造应用类项目：支持利用现代化机器人等智能化装备进行升级改造，实现制造过程、制造工艺、制造技术和制造装备的智能化。 转型升级提升类项目：支持传统优势产业提升技术及管理水平，进一步增强企业市场竞争力。
二、设定依据 （一）《深圳市机器人、可穿戴设备和智能装备产业振兴发展政策》（深府〔 2014 〕 97 号） （二）《深圳市产业转型升级专项资金暂行管理办法》（深财规〔 2014 〕 21 号） 三、支持数量及资助方式项目资助采取事后资助制，项目资助不超过企业上年度技术装备及管理提升投入总额的10%，智能制造应用类项目资助金额最高不超过 500 万元，转型升级提升类项目资助金额最高不超过 300 万元。 资助方式：无偿资助，自愿申报、专家评审、中介机构审计、社会公示、资助机关审定。

回答人：chenyiwei
一般情况下，与资产相关的可能性更大。

提问人：动力十足 时间：2017-04-22 21:49:59
非常感谢陈版您如此及时答复，您看我是否可以这样理解：上述补助系通过购买先进设备来提升技术的政府补助，实质是技术提升，这样理解是否可以直接计入当期损益？至于说为何要通过购买设备来确定补助的金额，无非是购买设备有个标准，其他方面不太好评定。另外：如果属于与资产相关的政府补助，相应的资产是 2014 年购买的，折旧年限是 10 年，而补助是 2016 年才收到的，那我的摊销期限是按照 10 年，还是按照 8 年；如果是按照 10 年，这种情况下，我是否要进行追溯调整？还是在 2016 年度一次性计提三年的摊销金额？还是只摊销 2016 年一年的金额？

回答人：chenyiwei
作为与资产相关的政府补助，相应资产购置于 2014 年，补助于 2016 年取得，可以在 2016 年取得时一次性将 2014 ～ 2016 年的折旧对应的补助金额确认为 2016 年度的营业外收入，其余部分在剩余折旧年限内摊销。

提问人：2009masq 时间：2017-04-23 11:45:04
陈老师，作为与资产相关的政府补助，资产购置年度早于补助资金取得年度，可以在补助资金取得年度一次性将资产购置年度与补助资金取得年度资产发生的折旧累计额对应的补助金额确认在补助资金取得年度确认营业外收入，其余部分在剩余折旧年限内摊销？

回答人：chenyiwei
可以。这一点我也是最近才考虑清楚的问题。

提问人：快枪 时间：2017-06-15 17:11:24
陈老师，对于“资产购置年度早于补助资金取得年度，可以在补助资金取得年度一次性将资产购置年度与补助资金取得年度资产发生的折旧累计额对应的补助金额确认在补助资金取得年度确认营业外收入，其余部分在剩余折旧年限内摊销”，这种处理是基于什么考虑呢？

回答人：chenyiwei
考虑更好地实现补助资金与对应的资产折旧、摊销在利润表中的配比。这部分相当于是对应于前期费用的补助，所以在收到时补确认。

提问人：zengfengxia 时间：2017-06-16 10:27:08
按照修订后政府补助准则，企业可选择直接冲抵资产价值或者计入递延收益摊销，我理解，无论如何选择，对损益表的影响应当是一致的，直接冲抵资产价值的做法，获得的补助在取得补助的未来期间计入损益，从这个角度，购置年度早于补助取得年度的折旧摊销金额是不是不应当在取得当年一次性计入损益？

回答人：chenyiwei
可以这样考虑。感谢提醒，再考虑一下。